# 请教陈版关于权益法核算顺流交易形成未实现内部损益

提问人：guanglv 时间：2019-01-24 21:18:22
被审计单位本年度和恒大地产共同设立一新公司，本单位持股 49%，初始投资成本 1000W，被审计单位出售给联营企业一块土地确认毛利 7400W，按照顺流交易抵消未实现内部损益，导致长期股权投资出现负数，请问陈版这种情况应该如何处理？

回答人：chenyiwei
请参考：《瑞华研究 2010 ～ 2016 汇编》之 “问题3-2-105（与合营、联营企业之间的顺流交易未实现损益的抵销）”。